【裁判字號】    90,毒抗,345
【裁判日期】    901107
【裁判案由】    觀察、勒戒
【裁判全文】
臺灣高等法院臺南分院刑事裁定                                        行股
    抗  告  人
    即  被  告  甲  ○  ○
右列抗告人因違反毒品危害防制條例案件，不服臺灣雲林地方法院九十年度毒聲字第
一一二二號中華民國九十年十月十一日送觀察、勒戒之裁定（臺灣雲林地方法院檢察
署九十年度毒偵字第七三三號），提起抗告，本院裁定如左：
    主      文
抗告駁回。
    理      由
一、聲請人即檢察官以抗告人即被告甲○○，於民國（下同）九十年五月十四日或之
    前七十二小時內之某時，在不詳處所，以不詳方式施用第一級毒品海洛因，為警
    於九十年五月十四日十六時五十分許，在雲林縣麥寮鄉○○村○○路一三四巷九
    十號前查獲。訊據被告雖否認上揭犯行，惟其尿液經送雲林縣衛生局檢驗，及送
    法務部調查局複驗結果，均呈嗎啡陽性反應，有各該局煙毒尿液檢驗成績書、檢
    驗通知書各乙份附卷足稽，並有其持有之第一級毒品海洛因毛重０‧三公克、及
    施用毒品器具針筒一支扣案為憑，顯見其施用第一級毒品犯行堪以認定。爰依毒
    品危害防制條例第二十條第一項，及觀察勒戒處分執行條例第三條第一項、第二
    項規定，聲請裁定將被告送勒戒處所觀察、勒戒。
二、經查被告於案發時經警所採集之尿液，送請雲林縣衛生局檢驗，及法務部調查局
    複驗結果，均呈毒品嗎啡陽性反應，既有上開尿液檢驗成績書及檢驗通知書附卷
    足稽，並有經警在現場查獲之第一級毒品海洛因毛重０‧三公克，及施用毒品器
    具針筒一支扣案為憑，顯見其有於上開時地施用第一級毒品之犯行無訛，原審為
    此認檢察官之聲請與法並無不合，爰依毒品危害防制條例第二十條第一項，及觀
    察勒戒處分執行條例第三條第一項規定，裁定將其送勒戒處所觀察、勒戒，經核
    並無違誤。
三、被告抗告意旨雖略以：其因手指受傷經手術後，於案發當日下午至麥寮鄉某處敷
    藥，於返家途中在麥寮鄉瓦瑤村應公廟前，適巧遇見綽號「文堂」及「涵目」二
    名男子，並主動與其打招呼，其遂停車與伊等閒聊，嗣警方來到現場，該二名男
    子隨即逃跑，警方則自後追趕，其因自認與該事件無關，便留在現場並未離開，
    復因該二名男子逃逸，警方便回到現場，其見警方手上持有本件扣案之物品，而
    警方因未逮獲該二名男子，並向其問該二名男子之姓名年籍及住所，由於其僅知
    該二名男子之綽號，並不知伊等之住所，詎警方竟因無法逮捕該二名男子，而將
    該等扣案物品栽贓為其所有，此顯與事實不符。再者其於九十年五月十二日及十
    三日，皆曾向崙背鄉上林西藥房，購買中美兄弟製藥廠股份有限公司所生產之中
    美咳嗽糖漿服用，此是否因而導致其尿液中有嗎啡之陽性反應，實有再將其尿液
    送檢之必要云云。
四、然按「尿液毒品檢驗，若能使用先進之氣相層析質譜儀分析法確認，則可完全排
    除偽陽性之干擾，為目前最具公信力的檢驗方法」，為法務部調查局八十七年九
    月二十九日（八七）發技（一）字第八七０七四五七四號函所揭示，查被告之尿
    液經警採送雲林縣衛生局以ＴＯＸＩ∣ＬＡＢ分析法（即快速薄層層析法）檢驗
    後，復送法務部調查局以螢光偏極免疫分析法篩驗，並以氣相層析質譜儀分析法
    確認，檢驗過程堪為精密，誤差率極低，足認上開檢驗方法可完全排除偽陽性之
    干擾，該鑑驗結果應堪採信。況「海洛因」係屬第一級毒品，禁止於醫療上使用
    及非法販賣、持有、施打、吸用，縱被告所辯其確有服用成藥及感冒藥之事實，
    然各該成藥均經衛生署核准製造出售，並詳細標示其成份，既有其所提出之成藥
    封盒及服用說明書存卷足參，益見各該在市面上販售之成藥應無海洛因之成份無
    疑。又警方如何查獲得扣案之海洛因及針筒，亦據承辦警員書有偵查報告書附於
    警卷可佐，被告空言諉稱係不詳姓名二男子所有，而為警方所栽贓，更屬無據。
    綜上足認本件被告抗告，指摘原裁定不當，為無理由，應予駁回。
五、據上論斷，應依刑事訴訟法第四百十二條，裁定如主文。
中      華      民      國    九十      年     十一     月      七    日
                                  臺灣高等法院臺南分院刑事第二庭
                                      審判長法官  游  明  仁
                                            法官  陳  清  溪
                                            法官  林  永  茂
右正本證明與原本無異。
不得再抗告。
                                      法院書記官  劉  岳  文
中      華      民      國    九十      年     十一     月      七      日


司法院資訊處製作；財團法人民間司法改革基金會備份。
